臺灣彰化地方法院刑事判決  
110年度簡上字第111號
公  訴  人  臺灣彰化地方法院檢察署檢察官
上  訴  人  
即  被  告  何信定



上列上訴人因妨害公務案件，不服本院110年度簡字第999號中華
民國110年7月30日第一審判決（檢察官聲請簡易判決處刑案號：
110年度速偵字第741號），提起上訴，本院管轄第二審合議庭判
決如下︰
    主  文
上訴駁回。
    犯罪事實及理由
一、本案經本院審理結果，認第一審判決認事用法及量刑均無不
    當，應予維持，並引用第一審判決書及臺灣彰化地方檢察署
    檢察官聲請簡易判決處刑書記載之事實、證據及理由（如附
    件）。
二、按簡易判決書本得以簡略方式為之，如認定之犯罪事實、證
    據及應適用之法條，與檢察官聲請簡易判決處刑書或起訴書
    之記載相同者，得引用之，刑事訴訟法第454 條第2 項定有
    明文。又刑之量定，係實體法上賦予法院得為自由裁量之事
    項，倘其未有逾越法律所規定之範圍，或濫用其權限，即不
    得任意指摘為違法，最高法院75年台上字第7033號、80年度
    台非字第473號判決足資參照。又按刑罰之量定固屬法院自
    由裁量之職權行使，但仍應審酌刑法第57條所列各款事由及
    一切情狀，為酌量輕重之標準，並非漫無限制，在同一犯罪
    事實與情節，如別無其他加重或減輕之原因，下級法院量定
    之刑，亦無過重或失輕之不當情形，則上級法院對於下級法
    院之職權行使，原則上應予尊重，最高法院85年度台上字第
    2446號判決可資參照。
三、本件上訴人即被告（下稱被告）之上訴意旨略以：其行為時
    飲用之酒類，非平日飲用之啤酒，而為朋友帶來高度酒精烈
    酒，酒後控制力薄弱，因而對員警出言不遜，並非伊本意；
    又其因左腳截肢，領有身心障礙證明，謀生不易，且尚有80
    歲高齡母親須扶養，近日母親因腦出血而身體不佳，原判決
    處有期徒刑3月，非其能力所得負擔，且本案倘判處拘役，
    亦在依法量刑範圍之內，請求酌減其刑等語（本院簡上卷宗
    第11頁、第82至84頁、第110頁、第114至115頁），惟查：
　㈠被告於民國110年7月11日與友人於公園內聚眾飲酒，員警勸
    導被告不應未配戴口罩在公園群聚飲酒，被告心生不滿，而
    對員警實施本件妨礙公務犯行，事證明確，衡以我國於110
    年5、6月間甫經歷新冠疫情之高峰時期，染疫及罹病死亡人
    數眾多，雖案發時疫情已稍獲控制而逐漸趨緩，惟仍處於三
    級警戒之中，多數國人尚未接受疫苗接種，政府嚴禁公園群
    聚飲食的行為，惟被告公然於公園內群聚飲酒，違反三級警
    戒下防疫相關規範，又不聽勸阻，未戴口罩辱罵員警，甚至
    對員警右臉揮拳，犯罪情節非微，可責程度非低，實不宜輕
    恕。
　㈡被告雖以伊因左腳截肢，領有身心障礙證明，謀生不易、收
    入甚微，尚須扶養、照顧母親何邱秀為由，希望可以減輕刑
    度，使其可借錢來易科罰金，繼續工作維持經濟等語，並提
    出身心障礙證明、戶口名簿影本、診斷證明書為據（見本院
    卷第13至16頁、第93至97頁）。惟查被告除有公共危險之累
    犯前科外，另有違反毒品危害防制條例、竊盜、違反空氣污
    染防制法、妨害公務等前案紀錄，素行並非良好，被告自承
    截肢已久，惟其仍犯罪不斷，顯未能記取教訓，則原審以被
    告於員警依法執行勤務時，竟對代表國家執法之公務員以穢
    語侮辱，顯見其法治觀念偏差，藐視國家公務員公權力之正
    當行使，復對員警施以強暴之方式，妨害公務之執行，蔑視
    國家公權力及執法人員之人身安全，對公權力執行產生危害
    非輕，所為實屬不該；暨考量被告犯後坦承犯行，並衡酌其
    素行、犯罪動機、手段、生活狀況及智識程度等一切情狀，
    而量處有期徒刑3月，並諭知易科罰金之折算標準。核其認
    事用法俱無違誤，量刑尚屬允當。被告徒以前詞請求撤銷原
    審判決，從輕量刑為上訴理由，為無理由，應駁回其上訴。
據上論斷，應依刑事訴訟法第455 條之1 第1 項、第3 項、第37
3 條、第368 條，判決如主文。
本件經檢察官林裕斌聲請簡易判決處刑，檢察官楊閔傑到庭執行
職務。
中　　華　　民　　國　　111 　年　　2 　　月　　17　　日
                  刑事第四庭    審判長法官  余仕明
                                法      官  林怡君
                                法      官  黃玉齡
以上正本證明與原本無異。
本件不得上訴。
中　　華　　民　　國　　111 　年　　2 　　月　　17　　日
                                書　記　官  游峻弦